最高法院刑事判決　　　　　　　　　　111年度台上字第906號
上　訴　人　蔡○○（名字、年籍及住所均詳卷）
上列上訴人因妨害性自主等罪案件，不服臺灣高等法院臺南分院
中華民國110 年10月20日第二審判決（110年度侵上訴字第827號
，起訴案號：臺灣臺南地方檢察署110年度偵字第619號），提起
上訴，本院判決如下：
    主  文
上訴駁回。
    理  由
一、按刑事訴訟法第377 條規定，上訴於第三審法院，非以判決
    違背法令為理由，不得為之。是提起第三審上訴，應以原判
    決違背法令為理由，係屬法定要件。如果上訴理由書狀並未
    依據卷內訴訟資料，具體指摘原判決不適用何種法則或如何
    適用不當，或所指摘原判決違法情事，顯與法律規定得為第
    三審上訴理由之違法情形，不相適合時，均應認其上訴為違
    背法律上之程式，予以駁回。
二、本件原審審理結果，以上訴人蔡○○（名字、年籍均詳卷）
    自白犯行，坦承知悉被害人年齡等節為據，認定上訴人有原
    判決事實欄所記載與未滿14歲女子3 次性交之犯罪事實，因
    而維持第一審論處上訴人對未滿14歲女子性交3 罪罪刑及定
    應執行刑之判決，駁回其在第二審之上訴，已詳述調查、取
    捨證據之結果，及認定犯罪事實之心證理由。所為論斷，核
    無悖於論理法則與經驗法則，且有卷內證據資料可資覆按。
    又成年人故意對未滿14歲之人犯刑法第228 條之罪者，因其
    同時符合刑法第227 條之構成要件，兩者間具有法條競合關
    係，應依重法優於輕法原則，擇較重之刑法第227條第1項之
    罪論處。本件原審適用刑法第227條第1項，經核於法並無不
    合。上訴意旨猶以其不知被害人年齡，其主觀所知乃犯刑法
    第227條第3項之罪，且其與被害人間為師生關係，應適用刑
    法第228 條，指摘原審適用刑法第227條第1項為違法云云，
    顯非依據卷證而為指摘，自與法律規定得為上訴第三審之合
    法理由，不相適合。
三、刑法第59條酌量減輕其刑，必其犯罪情狀在客觀上顯可憫恕
    ，方有其適用。原判決已說明上訴人身為老師，在校園內對
    被害人為性交，對被害人身心及人格發展造成莫大負面影響
    ，又未與被害人及告訴人達成和解，彌補其等所受損害，於
    客觀上實不足以引起一般同情，自不符合刑法第59條規定酌
    減其刑之宗旨，是原審未依該規定減輕其刑，尤無違法可言
    。上訴意旨任指其與被害人情投意合，因本案已喪失教職，
    原審未適用刑法第59條減輕其刑為違法云云，同非適法之第
    三審上訴理由。
四、綜上，應認本件上訴為違背法律上之程式，予以駁回。
據上論結，應依刑事訴訟法第395條前段，判決如主文。
中    華    民    國   111    年    1     月    27    日
                  刑事第三庭審判長法  官  徐  昌  錦  
                                  法  官  林  恆  吉  
                                  法  官  林  海  祥  
                                  法  官  江  翠  萍  
                                  法  官  周  政  達  
本件正本證明與原本無異
                                  書記官
中    華    民    國   111    年    2     月    9     日